【裁判字號】    98,毒抗,187
【裁判日期】    980611
【裁判案由】    聲請觀察、勒戒
【裁判全文】
臺灣高等法院臺南分院刑事裁定         98年度毒抗字第187號
抗告人  甲○○
上列抗告人因觀察、勒戒案件，不服臺灣臺南地方法院中華民國
九十八年五月八日裁定（九十八年度毒聲字第一九五號），提起
抗告，本院裁定如下：
      主      文
抗告駁回。
      理      由
一、相對人臺灣台南地方法院檢察署檢察官於原法院聲請意旨以
    ：抗告人即被告甲○○於民國九十八年二月一日下午，在臺
    南市○○區○○街三街四六○巷六○號住處，施用第二級毒
    品甲基安非他命一次，嗣於九十八年二月三日上午九時四十
    分許，在上址為警查獲等情，惟據被告於警詢中自白不諱，
    並有長榮大學確認報告、尿液採驗作業清冊各一份附卷可稽
    。足徵被告之自白與事實相符，本件事證明確，被告施用毒
    品犯行已足認定，爰依毒品危害防制條例第二十條第一項及
    觀察勒戒處分執行條例第三條第一項規定，聲請裁定將被告
    送勒戒處所觀察、勒戒。
二、原裁定以上開事實，經核屬實。又被告未曾因違反毒品危害
    防制條例案件，經法院裁定令入勒戒、戒治處所施以觀察、
    勒戒或強制戒治，亦有臺灣高等法院被告前案紀錄表附卷可
    稽。是被告初犯毒品危害防制條例第十條第二項之施用第二
    級毒品犯行，堪以認定。從而，本件聲請並無不合，應予准
    許。
三、抗告意旨略以：被告與兄長侯信和同住，侯信和吸食安非他
    命，被告因呼吸聞到逸出之氣體，體內方會殘留成份，警詢
    時係因警方告知被告只要承認就沒事，被告方會承認，實則
    ，被告並無吸食安非他命之習慣。又被告已懷孕四月，斷無
    可能吸毒殘害胎兒之理，因不服原審裁定，提起抗告云云。
四、經查：抗告人即被告甲○○除於警詢自白施用第二級毒品之
    事實外，經警於九十八年二月三日採集其尿液送請長榮大學
    檢驗後，亦呈安非他命類陽性反應之結果，而長榮大學之檢
    驗方式係以酵素免疫分析法篩檢，再以精密之氣相層析質譜
    儀分析法確認結果，而氣相層析質譜儀乃目前就藥物篩檢結
    果必須進一步確認時所最常採用之確認方法，是上開檢驗報
    告應可採認。又按甲基安非他命經口服投與後，約百分之七
    十於二十四小時內自尿液中排出，約百分之九十於九十六小
    時內自尿中排出，由於目前國內尿液中甲基安非他命之檢驗
    僅為鑑定其是否呈陽性反應尚未定其含量，且甲基安非他命
    成分之檢出與投與方式、投與量、個人體質、採尿時間與檢
    測儀器之精密度等諸多因素有關，因此僅憑尿液中呈安非他
    命陽性反應，並無法確實推算吸食時間距採集時間之長短，
    惟依上述資料推斷，最長可能不會超過四日，有行政院衛生
    署藥物食品檢驗局（八一）藥檢壹字第００一一五六號函可
    按。再按於吸食煙毒及麻醉藥品者之旁，同時吸入該吸食者
    燃燒之藥物所排出氣體（俗稱之二手煙），能否在尿液中被
    檢出煙毒或安非他命反應，文獻上尚無此類研究報告，然按
    法務部調查局檢驗煙毒經驗研判，若非共處於空間狹小之密
    閉，並故意大量吸入該氣體，不致於尿液中代謝出煙毒反應
    ，有該局八十二年十月一日（八二）陸(一)字第八二０九二七
    一二號函可憑。則倘若被告在其兄長施用安非他命之際，未
    故意大量吸入燒烤安非他命所產生之氣體，在被告尿液中應
    無檢出甲基安非他命反應之理。況被告於九十八年二月三日
    所採集尿液檢體，經送請長榮大學檢驗結果，其檢驗閥值分
    別高達安非他命類：安非他命五四四二，甲基安非他命四五
    六九九，遠高於閥值五○○○之（最高濃度）標準甚多，被
    告上開之抗辯，即難置信，被告又無提出任何可供調查之證
    據，以實其說，空言抗辯係因呼吸聞到逸出之氣體，實無足
    採，且難推論懷孕期間即未施用毒品之可能，又原裁定僅認
    定被告曾施用第二級毒品一次，並未認定被告有施用毒品之
    習慣。是以原審法院依毒品危害防制條例第二十條第一項之
    規定，裁定將被告送勒戒處所觀察、勒戒，經核即無不合。
    被告抗告意旨仍指前詞指摘原裁定不當，為無理由。
五、據上論斷，應依刑事訴訟法第四百十二條，裁定如主文。
中    華    民    國    98    年    6     月    11    日
                  刑事第四庭    審判長法  官  吳志誠
                                      法  官  陳珍如
                                      法  官  高明發
以上正本證明與原本無異。
不得再抗告。
                                      書記官  歐貞妙
中    華    民    國    98    年    6     月    12    日


司法院資訊處製作；財團法人民間司法改革基金會備份。
